# Ronildo da Silva Santos Filho

**DESENVOLVEDOR BACK-END** 

#### Meus dados

Data de nascimento: 04/10/2000 Bairro: Ceilândia Norte (Ceilândia)

Telefone: (61) 98565-2243 Cidade: Brasilia - DF

#### Resumo do currículo

Desenvolvedor Backend com 9 anos de experiência em serviços, trabalhando profissionalmente desde 2019 em tecnologias como Laravel, PHP e PostgreSQL. Proficiente no desenvolvimento de APIs RESTful e autenticação JWT. Focado em entregar soluções robustas e escaláveis com código limpo e eficiente. Experiência também como Sysadmin, garantindo a segurança e a manutenção de servidores e infraestrutura de TI.

# Cargo de interesse

Desenvolvedor Back-end

## Experiência profissional

#### PlayMóvel Tecnologia

Desenvolvedor Back-end

Mar. 2022 - Atual (2 anos e 4 meses)

Desenvolvimento e manutenção de sistemas. Configuração de servidores, implementação de aplicação no servidor, configuração de banco de dados, configuração git, implantantação do software, site, ou aplicativo, em ambientes de produção de maneira segura.

#### **CONSULT MÍDIA**

Desenvolvedor Back-end

Nov. 2022 - Jan. 2023 (2 meses)

Desenvolvimento de projeto em Laravel com funcionalidades de Cadastro, Login, integração com Mapas, Cadastro e gerenciamento de Projetos, Painel de Controle, Sistema de agendamento com intervalos personalizados, e Proteção de APIs com JWT para segurança. Projeto Multisoils, temporário.

#### CDL-DF

Desenvolvedor Back-end

Mar. 2022 - Jul. 2022 (4 meses)

êxito/CDL-DF Atualização de servidores da empresa e na AWS. Gerenciamento no sistema Protheus.

## Desenvolvedor App Mobile

Desenvolvimento Freelancer

Set. 2021 - Mar. 2022 (6 meses)

Desenvolvimento de Aplicativo e-commerce. (Front-end e Back-end). Desenvolvimento Freelancer.

#### **Allplats**

Desenvolvedor Back-end

Mar. 2019 - Mar. 2020 (1 ano)

Desenvolvimento de Landing Pages e Social Media.

#### Escola SAGA

Auxiliar Acadêmico

Fev. 2017 - Ago. 2018 (1 ano e 6 meses)

Auxiliar professor dentro das turmas.

#### **APPEN**

Freelancer

Mai. 2017 - Jul. 2018 (1 ano e 2 meses)

Desenvolvedor Web - Freelancer Planejamento e Desenvolvimento de Páginas Web (Front-end e Back-end).

#### Instei - Centro de Ensino

Desenvolvedor

Mar. 2015 - Nov. 2017 (2 anos e 8 meses)

Criação e Gestão de conteúdos multimídia, Planejamento e Desenvolvimento de Páginas Web (Front-end e Back-end), especialista em utilização programas de desenvolvimento gráfico em produção de peças gráficas e digitais.

# Formação

#### Graduação #1

Instituição: Centro Universitário de Brasília - CEU

**Grau de Formação:** Pós-graduação **Nome do Curso:** Segurança Cibernética **Duração:** De Fev 2023 até o momento

## Graduação #2

Instituição: Centro Universitário de Brasília - CEU

Grau de Formação: Graduação

Nome do Curso: Ciência da Computação Duração: De Fev 2019 até Jul 2022

## Graduação #3

Instituição: Instei -Centro de Ensino Grau de Formação: Ensino Médio Duração: De Fev 2016 até Nov 2018

# Informações adicionais

Nenhum filho, Disponibilidade para viajar, Disponibilidade para mudança, Habilitação (CNH): A, B

#### Idiomas

Inglês: Intermediário

Espanhol: Básico

Português: Avançado

# Cursos e especialização

#### Curso #1

Nome do Curso: Tecnicas de Invasão Instituição: Tecnicas de invasão Ano de Conclusão: 2024

#### Curso #2

Nome do Curso: Design Gráfico

Instituição: Escola Saga Ano de Conclusão: 2018

#### Curso #3

Nome do Curso: Javascript/PHP/Python

Instituição: Udemy Ano de Conclusão: 2016